【裁判字號】    88,易,168
【裁判日期】    900731
【裁判案由】    業務侵占
【裁判全文】
臺灣花蓮地方法院刑事判決                          八十八年度易字第一六八號
    公  訴  人  臺灣花蓮地方法院檢察署檢察官
    被      告  乙○○
    選任辯護人  林武順
右列被告因業務侵占案件，經檢察官提起公訴（八十八年度偵字第八二號），本院判
決如左：
    主  文
乙○○連續意圖為自己不法之所有，而侵占對於業務上所持有之物，處有期徒刑捌月
。
    事  實
一、乙○○前曾於民國（下同）八十五年間因業務侵占案件，經本院以八十六年度易
    字第六五號判處有期徒刑一年，緩刑五年確定（尚不構成累犯），猶不知悔改，
    自八十七年四月起至八十七年十月底止，其任職於千坤（起訴書誤載為：干坤）
    實業有限公司（以下簡稱：千坤公司），負責該公司業務推廣、銷售及收取客戶
    款項業務，為從事業務之人，竟基於意圖為自己不法所有之概括犯意，利用其職
    務上收取之振興商號等客戶款項機會，連續侵占如附表所示之款項共計新台幣（
    下同）二十四萬七千二百四十九元（起訴書誤載為三十一萬六千零五十七元）。
二、案經千坤公司負責人甲○○訴請臺灣花蓮地方法院檢察署檢察官偵查起訴。
    理  由
一、訊據被告矢口否認涉犯上述業務侵占犯行，辯稱：伊並沒有侵占上述款項，伊對
    於告訴人公司所提出之客戶簽收單款項都有依規定交給公司，沒有侵占的行為等
    語。惟查，右揭犯罪事實，業據告訴人於偵、審中指訴歷歷，並提出被告乙○○
    向客戶簽收貨款之「付款簽收簿」影本十三紙附於本院證物袋內可稽，而被告乙
    ○○並無法提出其已將上述所收貨款交與公司之證據以供本院查證，足見其所為
    之辯解，顯屬事後飾卸之詞，不足採信，本件事證明確，被告犯行洵堪認定，應
    予依法論科。
二、核被告所為，係犯刑法第三百三十六條第二項之業務侵占罪。被告先後多次侵占
    犯行，時間緊接，所犯罪名相同，顯係基於概括犯意為之，應依刑法第五十六條
    連續犯之規定論以一罪，並加重其刑。爰審酌被告之素行不佳，前曾有業務侵占
    犯行遭本院判刑確定，猶不知悔改再犯本案、其犯罪之動機、目的、手段，被害
    人所受之損害，尚未與被害人達成和解，賠償被害人所受損害，及其犯罪後之態
    度等一切情狀，量處如主文所示之刑。再者，起訴書所載被告侵占金額為三十一
    萬六千零五十七元，經本院核對告訴人所提出之相關單據、帳冊調查後，認其中
    六萬八千八百零八元部分並非被告向客戶所收受之貨款，與本案無關，自應由本
    院予以更正，併此敘明。末者，台灣花蓮地方法院檢察署八十八年度偵字第三四
    三八號移請併辦部分業務侵占之犯罪事實，與本案經有罪判決部分之犯罪事實相
    隔將近一年，尚難認與本案具有裁判上一罪之連續犯關係，本院無從併與審判，
    應予退回另由檢察官為適當之處理，附此敘明。
據上論斷，應依刑事訴訟法第二百九十九條第一項前段，刑法第三百三十六條第二項
、第五十六條，罰金罰鍰提高標準條例第一條前段，判決如主文。
本案經檢察官李子春到庭執行職務。
中      華      民      國    九十      年      七      月    三十一    日
                              臺灣花蓮地方法院刑事庭
                                  法  官  林  國  泰
如對本判決不服，應於送達後十日內，向本院提出上訴狀。（應抄附繕本）告訴人或
被害人如對於本判決不服者，應具備理由請求檢察官上訴，其上訴期間之計算係以檢
察官收受判決正本之日期為準。
                                  法院書記官
中      華      民      國    九十      年      七      月    三十一    日
附錄本判決論罪之法律條文：
刑法第三百三十六條：
對於公務上或因公益所持有之物，犯前條第一項之罪者，處一年以上七年以下有期徒
刑，得併科五千元以下罰金。
對於業務上所持有之物，犯前條第一項之罪者，處六月以上五年以下有期徒刑，得併
科三千元以下罰金。
前二項之未遂犯罰之。
（附表）


司法院資訊處製作；財團法人民間司法改革基金會備份。
